臺灣雲林地方法院刑事判決　　　　　　　 94年度易字第186號
公　訴　人　臺灣雲林地方法院檢察署檢察官
被　　　告　丁○○　男　24歲.
上列被告因詐欺案件，經檢察官提起公訴（94年度偵字第269 號
、第1003號、第1504號），被告就被訴事實為有罪之陳述，經本
院合議庭裁定依簡式審判程序審理，茲判決如下：
    主  文
丁○○連續幫助意圖為自己不法之所有，以詐術使人將本人之物
交付，處有期徒刑壹年，緩刑肆年。
    事  實
一、丁○○因缺錢花用，見報紙上求才廣告刊登收購個人銀行帳
    戶，乃以廣告中刊登之電話與之聯絡，其明知販賣帳戶予不
    詳之人極可能流入歹徒手中用以詐騙他人錢財，竟基於幫助
    詐欺之概括犯意，先後於：
    (一)民國93年5 月19日前往中國信託商業銀行斗六分行，開設
      0000 000000000000 帳號戶頭，隨即在雲林縣斗六市圓環
      以新臺幣（下同）2500元代價將該帳戶之存摺及金融卡賣
      給不詳男子。嗣該帳戶之存摺、金融卡等物流入歹徒手中
      ，該等不詳姓名年籍之成年人，即基於意圖為自己不法所
      有之犯意，於93年9 月23日使用行動電話簡訊通知丙○○
      ，以其有刷卡消費為由，請丙○○播打0000000000號轉分
      機09電話確認，丙○○播打該電話後，接電話之人即要求
      丙○○播打00-00000000 號電話報案，丙○○再播打該電
      話後，接電話之人佯稱需致電0000000000號予金融局將丙○○之帳戶止付，丙○○依指示播打後，即由不詳人士告
      知丙○○應至提款機前更改密碼，丙○○遂陷於錯誤於同
      日晚間10時30分許，前往苗栗縣頭份鎮○○路與顯會路口
      郵局提款機更改密碼，因而將20498 元匯入丁○○之上開
      中國信託銀行帳戶，嗣丙○○發現受騙，因而報警循線查
      知上情。
    (二)94年6 月初，在雲林縣斗六市圓環，將其於93年4 月30日
      在玉山商業銀行斗六分行，所開設之0000000000000 帳號
      戶頭，以1500元或2000元代價將該帳戶之存摺及金融卡賣
      給不詳男子。嗣該帳戶之存摺、金融卡等物流入歹徒手中
      ，該等不詳姓名年籍之成年人，即基於意圖為自己不法所
      有之犯意，於93年6 月12日12時許，在奇摩網站拍賣「新
      光三越百貨公司禮卷」，致甲○○陷於錯誤，以7 萬元標
      得該禮卷後，於94年6 月14日至位於臺北市○○○路之玉
      山商業銀行，將7 萬元匯入丁○○上開玉山銀行帳戶，嗣
      甲○○發現受騙，因而報警循線查知上情。
    (三)93年9 月23日前往復華銀行斗南分行開設帳號0000000000
      000000號戶頭，即於同年月25日在雲林縣斗南鎮○○路麥
      當勞前以2500元代價將該帳戶之存摺及金融卡賣給不詳男
      子。嗣該帳戶之存摺、金融卡等物流入歹徒手中，該等不
      詳姓名年籍之成年人，即基於意圖為自己不法所有之犯意
      ，於93年9 月25日使用行動電話簡訊通知戊○○，以其信
      用卡遭盜刷為由，請戊○○播打00-00000000 號電話確認
      ，戊○○播打該電話後，接電話之人即要求戊○○播打
      00-000 00000號電話報案，戊○○再播打該電話後，接電
      話之人佯稱需致電00-00000000 號予中央存保局修改磁條
      碼，並可申請理賠，戊○○依指示播打後，即由不詳人士
      告知戊○○應至提款機前更改條碼，戊○○遂陷於錯誤於
      同日晚間10時41分許，前往提款機前操作相關事宜，因而
      將9998 3元匯入丁○○之上開復華銀行帳戶，嗣戊○○發
      現受騙，因而報警循線查知上情。
二、案經雲林縣警察局斗六分局、斗南分局、臺北市政府警察局
    內湖分局報告臺灣雲林地方法院檢察署檢察官偵查起訴。
    理  由
一、認定犯罪事實所根據的證據及理由：
    (一)被告之自白。
    (二)被害人丙○○、甲○○於警訊及戊○○於警、偵訊之指訴
      。
    (三)被告丁○○玉山商業銀行斗六分行、中國信託商業銀行斗
      六分行、復華銀行斗南分行之開戶資料及往來明細。
    (四)丙○○、甲○○、戊○○之匯款單及轉帳交易明細。
二、論罪科刑的理由：
    (一)按幫助故意之成立只須認識他人正在實施犯罪即為已足，
      至於該他人究係何人，該人所犯之罪為何，並無確切認識
      之必要。核被告丁○○所為，係犯刑法第339 條第1 項之
      詐欺取財罪之幫助犯。
    (二)被告先後3 次幫助犯行，時間緊接，觸犯犯罪構成要件相
      同之罪名，顯係基於概括犯意而為，應依連續犯規定論以
      1 罪，並加重其刑。
    (三)被告幫助不詳姓名年籍之人犯罪，為從犯，依刑法第30條
      第2 項之規定減輕其刑，並先加後減。
    (四)本院審酌被告犯後坦白犯行，態度尚稱良好，惟被告提供
      帳戶之行為，不僅使詐騙之行為易於得逞，更使實施詐騙
      之歹徒隱身幕後，危害社會秩序甚鉅等一切情狀，量處如
      主文所示之刑。
    (五)被告前未曾受有期徒刑以上刑之宣告，此有臺灣高等法院
      被告前案紀錄表一份附卷可稽，年輕識淺，一時失慮，致
      罹刑典，現有正當之職業，經此刑之教訓，當知所警惕，
      而無再犯之虞，本院認前開對其宣告之刑，以暫不執行為
      適當，爰宣告緩刑4 年，以啟自新。
三、適用之法律：
    (一)刑事訴訟法第273 條之1 第1 項、第299條第1項前段。
    (二)刑法第56條、第339 條第1 項、第30條第2 項、第74條第
      1款，罰金罰鍰提高標準條例第1 條前段。
本案經檢察官乙○○到庭執行職務。
中　　華　　民　　國　　94　　年　　6 　　月　　3 　　日
                  刑事第四庭    法  官  吳錦佳
以上正本證明與原本無異。
如不服本判決，應於判決送達後10日內，向本院提出上訴狀。（
須附繕本）
                                書記官  顏錦清
中　　華　　民　　國　　94　　年　　6 　　月　　3 　　日
附錄論罪法條
刑法第339 條
意圖為自己或第3 人不法之所有，以詐術使人將本人或第3 人之
物交付者，處5 年以下有期徒刑、拘役或科或併科1 千元以下罰
金。
以前項方法得財產上不法之利益或使第3人得之者，亦同。
前2項之未遂犯罰之。
